【裁判字號】    99,易緝,49
【裁判日期】    990413
【裁判案由】    毒品危害防制條例
【裁判全文】
臺灣高雄地方法院刑事判決              99年度易緝字第49號
公  訴  人  臺灣高雄地方法院檢察署檢察官
被      告  甲○○
上列被告因違反毒品危害防制條例案件，經檢察官提起公訴（96
年度毒偵字第6932號），被告於準備程序中就被訴事實為有罪之
陳述，經本院告知簡式審判意旨，且詢問當事人意見後，裁定依
簡式審判程序審理，本院判決如下：
    主  文
甲○○犯施用第二級毒品罪，累犯，處有期徒刑肆月，如易科罰
金，以新臺幣壹仟元折算壹日。減為有期徒刑貳月，如易科罰金
，以新臺幣壹仟元折算壹日。
    事  實
一、甲○○前於民國87年間，因施用毒品案件，經本院裁定送觀
    察、勒戒後，認無繼續施用毒品之傾向，經檢察官為不起訴
    之處分；又於92年間，因施用第二級毒品案件，經本院以92
    年度毒聲字第4882號裁定送觀察、勒戒後，認有繼續施用毒
    品之傾向，又經本院裁定送強制戒治，惟於93年1 月9 日因
    法律修正停止戒治執行完畢釋放，並由臺灣高雄地方法院檢
    察署檢察官以92年度毒偵字第4528號提起公訴，嗣經本院以
    92 年 度易字第2375號判處有期徒刑5 月確定，於94年5 月
    14日縮刑期滿執行完畢；另於93年間，因施用第一級、第二
    級毒品案件，經本院以93年度訴字第2163號各判處有期徒刑
    10月、5 月，其施用第一級毒品部分，嗣經撤回上訴，於94
    年3 月31日確定，至其施用第二級毒品部分，則經臺灣高等
    法院高雄分院以94年度上訴字第310 號駁回上訴，於94年 4
    月22日確定，上開二罪合併定應執行有期徒刑1 年2 月，95
    年8 月7 日縮短刑期假釋出監，假釋期間併付保護管束，並
    於95年10月11日保護管束期滿執行徒刑完畢。猶不知悔改，
    於上開徒刑執行完畢後5 年內，復基於施用第二級毒品甲基
    安非他命之犯意，於96年4 月24日上午8 、9 時許，在高雄
    市○○路一帶之「諾貝爾大樓」，以玻璃球吸食器施用毒品
    甲基安非他命1 次。嗣於同年4 月24日中午12時40分許，為
    警在高雄市○○街與力行街口攔檢，經其同意採尿送驗後查
    獲。
二、案經高雄市政府警察局三民第一分局報告臺灣高雄地方法院
    檢察署檢察官偵查起訴。
    理  由
一、本件被告甲○○所犯為死刑、無期徒刑或最輕本刑為3 年以
    上有期徒刑以外之罪，依其於準備程序中就被訴犯罪事實，
    為有罪之陳述，經告知簡式審判程序之旨，並聽取當事人之
    意見後，依刑事訴訟法第273 條之1 第1 項之規定，裁定進
    行簡式審判程序，合先指明。
二、被告於前揭時、地施用第二級毒品甲基安非他命1 次之事實
    ，業據被告於本院審理中坦白承認（見本院易緝卷第25頁）
    。又採集被告之尿液經送高雄市立凱旋醫院以氣相層析質譜
    法（即GC／MS）鑑驗後，呈甲基安非他命之陽性反應，有該
    院96年4 月24日濫用藥物尿液檢驗報告1 份在卷可稽（見警
    卷第8 頁，顯見被告應於施用毒品甲基安非他命，經人體新
    陳代謝後致尿液中含有毒品甲基安非他命成分。此外，並有
    毒品案件尿液送驗編號與真實姓名對照表2 份在卷可佐（見
    警卷第7 、9 頁），是被告上開自白與事實相符，堪值採信
    。本件事證明確，被告施用第二級毒品甲基安非他命之犯行
    堪以認定，自應依法論科。
三、論罪科刑：
    (一)按犯毒品危害防制條例第10條之罪，經觀察、勒戒後，認
      無繼續施用毒品之傾向，應即釋放，並為不起訴處分；認
      有繼續施用毒品之傾向者，應由檢察官聲請法院裁定令入
      戒治處所施以強制戒治，至無繼續戒治之必要，強制戒治
      期滿，應即釋放，由檢察官為不起訴處分。經觀察勒戒、
      強制戒治執行完畢釋放後，5 年內再犯第10條之罪，依93
      年1 月9 日修正施行之毒品危害防制條例第23條第2 項規
      定意旨，應由檢察官偵查起訴。又依修正後之規定，僅限
      於「初犯」及「5 年後再犯」二種情形，始應先經觀察、
      勒戒或強制戒治程序。倘被告於5 年內已再犯，經依法追
      訴處罰，縱其第3 次（或第3 次以上）再度施用毒品之時
      間，在初犯經觀察、勒戒或強制戒治執行完畢釋放5 年以
      後，已不合於「5 年後再犯」之規定，且因已於「5 年內
      再犯」，顯見其再犯率甚高，原實施觀察、勒戒或強制戒
      治，已無法收其實效，即應依該條例第10條處罰（最高法
      院97年度第5 次刑事庭會議決議參照）。查被告前於87年
      間，因施用毒品案件，經本院裁定送觀察、勒戒後，認無
      繼續施用毒品之傾向後，而經檢察官為不起訴之處分；又
      於92年間，因施用第二級毒品案件，經本院以92年度毒聲
      字第4885號裁定送觀察、勒戒後，認有繼續施用毒品之傾
      向，再經本院裁定送強制戒治，惟於93年1 月9 日因法律
      修正停止戒治執行完畢釋放，並由臺灣高雄地方法院檢察
      署檢察官以92年度毒偵字第4528號提起公訴，嗣經本院以
      92年度易字第2375號判處有期徒刑5 月確定，而於94 年5
      月15日執行徒刑完畢，有臺灣高等法院被告前案紀錄表及
      臺灣高等法院在監在押全國紀錄表各1 份在卷可憑，其於
      強制戒治執行完畢釋放後，5 年內再犯本件毒品危害防制
      條例第10條之罪，是依前開說明，即應依法論科。
    (二)查甲基安非他命為毒品危害防制條例第2 條第2 項第2 款
      所稱之第二級毒品，被告施用毒品甲基安非他命，核其所
      為，係違反毒品危害防制條例第10條第2 項之施用第二級
      毒品罪。又被告前於93年間，因施用第一級、第二級毒品
      案件，經本院以93年度訴字第2163號各判處有期徒刑10
      月、5 月，其施用第一級毒品部分，業經被告撤回上訴，
      於94年3 月31日確定，至其施用第二級毒品部分，則經臺
      灣高等法院高雄分院以94年度上訴字第310 號駁回上訴，
      於94年4 月22日確定，上開二罪合併定應執行有期徒刑1
      年2 月，95年8 月7 日縮短刑期假釋出監，假釋期間併付
      保護管束，並於95年10月11日保護管束期滿執行徒刑完畢
      ，有前揭臺灣高等法院被告前案紀錄表及在監在押全國紀
      錄表各1 份在卷可參，其受有期徒刑執行完畢後，5 年內
      故意再犯本件有期徒刑以上之罪，為累犯，應依刑法第47
      條第1 項之規定，加重其刑。爰審酌被告經強制戒治後，
      仍未能戒斷惡習，再度觸犯本件施用毒品之罪，顯見其無
      悔改之意，且於偵查中否認犯行，惟念及其施用毒品殘害
      己身，尚未對他人衍生具體危害，其後於本院審理中已坦
      承犯行，態度尚非惡劣暨犯罪動機、目的及手段等一切情
      狀，量處如主文所示之刑，並諭知易科罰金之折算標準，
      以資懲儆。
    (三)又被告犯罪後，中華民國九十六年罪犯減刑條例業於96年
      7 月4 日公布，於同年月16日起施行，而被告之犯罪時間
      係在96年4 月24日減刑基準日之前，核其所犯之罪與該條
      例第2 條第1 項第3 款之規定相符，亦無同條例第3 條限
      制減刑之除外情形，此外，被告經本院合法傳拘無著，於
      97年2 月20日發布通緝，嗣於99年3 月26日緝獲到案後撤
      銷通緝，有本院通緝書、高雄市政府警察局保安警察大隊
      通緝案件移送書、詢問筆錄及本院準備程序筆錄各1 份在
      卷可憑，顯見被告係於上開減刑條例施行之後始經發布通
      緝，自無該條例第5 條所指不得減刑之情形，爰依該條例
      第2 條第1 項第3 款規定，減其宣告刑2 分之1 ，並諭知
      易科罰金之折算標準。
據上論斷，應依刑事訴訟法第273 條之1 第1 項、第299 條第 1
項前段，毒品危害防制條例第10條第2 項，刑法第11條前段、第
47條第1 項、第41條第1 項前段，中華民國九十六年罪犯減刑條
例第2 條第1 項、第7 條，判決如主文。
本案經檢察官王兆琳到庭執行職務。
中    華    民    國    99    年    4    月     13    日
                  刑事第十三庭  法  官  許仁豪
以上正本證明與原本無異。
如不服本判決應於收受送達後10日內向本院提出上訴書狀，並應
敘述具體理由；如未敘述上訴理由者，應於上訴期間屆滿後20日
內向本院補提理由書（均須按他造當事人之人數附繕本）「切勿
逕送上級法院」。
中    華    民    國    99    年    4     月    13    日
                                書記官  王翌翔
附錄法條：毒品危害防制條例第10條第2項。
毒品危害防制條例第10條
施用第一級毒品者，處 6 月以上 5 年以下有期徒刑。
施用第二級毒品者，處 3 年以下有期徒刑。

司法院資訊處製作；財團法人民間司法改革基金會備份。
